Minutes et répertoires du notaire Martin BOURON, janvier 1713 - décembre 1722 (étude XXIX)
Archives nationales
- Minutes de Martin BOURON, janvier 1713 - décembre 1722; MC/ET/XXIX/308 - MC/ET/XXIX/367
  - Minutes. 1721, mars, mars 1721; MC/ET/XXIX/358
    - Inventaire après décès. Philippe Michel Huerne., 11 mars 1721; MC/ET/XXIX/358
      Diamants et perles bijoux. Bibliothèque
      inventaire après décès; Huerne, Philippe-Michel
    - Vente. Louis quentin de Richebourg (marquis de Champcenets). Antoine Pressieu. [maison]. Ville-l'Evêque (rue de la), 16 mars 1721; MC/ET/XXIX/358
      acte de vente; Ville-l'Evêque (rue de la); Richebourg, Louis-Quentin de (marquis de Champcenets); Pressieu, Antoine
    - Notoriété après décès. Antoine Lasnier (veuve). Gervaise Passart. Peintre doreur (maître); Doreur, 18 mars 1721; MC/ET/XXIX/358
      notoriété; Lasnier, Antoine; Passart, Gervaise; peintre; décorateur
    - Lasnier (Antoine), maître peintre, à Paris § Notoriété du décès de Gervais Passart, veuve de .., 18 mars 1721; MC/ET/XXIX/358
      Lasnier, Antoine
    - Inventaire après décès. Marie Ponsin, 18 mars 1721; MC/ET/XXIX/358
      inventaire après décès; Ponsin, Marie
    - Transaction. Henri de Ligondes (seigneur de Genouillac). Pierre Chauveton (sieur de La Gravolle), 29 mars 1721; MC/ET/XXIX/358
      accord; Chauveton, Pierre (sieur de La Gravolle); Ligondes, Henri de (seigneur de Genouillac)
  - Minutes. 1721, 1er avril - 19 avril, 1er avril - 19 avril 1721; MC/ET/XXIX/359
    - Mariage. Pierre Baron. Marie Dutartre. Chevreuse (Yvelines) (marchand), 1er avril 1721; MC/ET/XXIX/359
      contrat de mariage; Chevreuse (Yvelines); Baron, Pierre; Dutartre, Marie; commerçant
    - Vente concernant François Leclerc, dessinateur de jardins, demeurant rue Hillerin-Bertin., 1er avril 1721; MC/ET/XXIX/359
      acte de vente; Hillerin-Bertin (rue); Leclerc, François; dessinateur
    - Vente. Claude Glucq. François Leclerc. [maison à Villeras]. Saclay (Essonne). Dessinateur en jardins { François Leclerc }, 1er avril 1721; MC/ET/XXIX/359
      acte de vente; Saclay (Essonne); Glucq, Claude; Leclerc, François
    - Baptistaire déposé. Bonnaventure Robert Rossignol. Saint-Eustache (paroisse) { 16 10 1695 }., 2 avril 1721; MC/ET/XXIX/359
      acte d'état civil; dépôt de pièces; Saint-Eustache (paroisse); Rossignol, Bonnaventure-Robert
    - Succession, transaction. François Pelletier. Insp. Brigades Maréchaussée d'Ile-de-France, 2 avril 1721; MC/ET/XXIX/359
      partage; accord; Pelletier, François
    - Baptistaire déposé. Charles Louis Rossignol. Saint-Eustache (paroisse) { 6 09 1696 }., 2 avril 1721; MC/ET/XXIX/359
      acte d'état civil; dépôt de pièces; Saint-Eustache (paroisse); Rossignol, Charles-Louis
    - Succession, renonciation. Pierre Levasseur. Concierge buvetier au Palais, 4 avril 1721; MC/ET/XXIX/359
      renonciation; Levasseur, Pierre; concierge
    - Constitution de rente concernant Jean Hardy, sculpteur ordinaire des bâtiments du roi, demeurant à Versailles., 4 avril 1721; MC/ET/XXIX/359
    - Don mutuel. Pierre Remy. Anne Aubert. Boucher (marchand), 4 avril 1721; MC/ET/XXIX/359
      donation; Remy, Pierre; Aubert, Anne; boucher
    - Succession, renonciation. Jean François Borderel. Avocat en Parlement, 4 avril 1721; MC/ET/XXIX/359
      renonciation; Borderel, Jean-François; avocat au parlement (Ancien Régime)
    - Inventaire après décès. Charles Godeau. Chevaux (marchand de), 4 avril 1721; MC/ET/XXIX/359
      inventaire après décès; Godeau, Charles; commerçant
    - Vente. Jean augustin Ogier (veuve). Jean Baptiste Glucq de Saint-Port. Marguerite Fustel. (terre lieu dit le clouet). Seine-Port (Seine-et-Marne). Fustel Marguerite, 5 avril 1721; MC/ET/XXIX/359
      acte de vente; Seine-Port (Seine-et-Marne); Ogier, Jean-Augustin; Glucq de Saint-Port, Jean-Baptiste; Fustel, Marguerite
    - Mariage. Hugues Pages. Marie Elisabeth Juppin. Mercier (marchand). Lingère (marchande), 5 avril 1721; MC/ET/XXIX/359
      contrat de mariage; Pages, Hugues; Juppin, Marie-Elisabeth; commerçant; teinturier blanchisseur
    - Succession, compte. Michel Antoine Totin. Avocat en Parlement. Toulouse (Haute-Garonne), 7 avril 1721; MC/ET/XXIX/359
      partage; compte; Totin, Michel-Antoine; avocat au parlement (Ancien Régime)
    - Vente. Antoine Bourgeois. Jean François Langlois. [maison ruelle de Cachan]. Arcueil (Val-de-Marne). Orfèvre (marchand), 12 avril 1721; MC/ET/XXIX/359
      acte de vente; Arcueil (Val-de-Marne); Bourgeois, Antoine; Langlois, Jean-François; orfèvre
    - Bourgeois (Antoine), marchand orfèvre, sur le Pont-au-Change § Bail à rente, 12 avril 1721; MC/ET/XXIX/359
      bail; Bourgeois, Antoine
    - Succession, compte et transport. Jean Lepicard (seigneur de LaBoissière). Auditeur Chambre des comptes, 15 avril 1721; MC/ET/XXIX/359
      partage; compte; Lepicard, Jean (seigneur de LaBoissière)
    - Testament. Claude de Vitry. Teinturier (marchand), 16 avril 1721; MC/ET/XXIX/359
      testament; Vitry, Claude de; commerçant; teinturier blanchisseur
    - Titre nouvel. Guillaume de Luyne (hoirs). Gabriel Dauplu. Libraire (marchand), 16 avril 1721; MC/ET/XXIX/359
      titre nouvel; Dauplu, Gabriel; Luyne, Guillaume de; libraire
    - Testament déposé. Jacques Boivin. (marchand boulanger). Thillay (Le) (Val-d'Oise), 18 avril 1721; MC/ET/XXIX/359
      testament; dépôt de pièces; Le Thillay (Val-d'Oise); Boivin, Jacques; commerçant; boulanger
    - Auger (Louis) maître graveur place Dauphine § Constitution, 19 avril 1721; MC/ET/XXIX/359
    - Robinet (Jean) maçon à Eu § Constitution, 19 avril 1721; MC/ET/XXIX/359
  - Minutes. 1721, 20 avril - 30 avril, 20 avril - 30 avril 1721; MC/ET/XXIX/360
    - Marché. Eglise Saint-Germain-Le-Vieil. Nicolas Collar. Orgue de Saint-Germain-le-Vieil [rétablissement], 20 avril 1721; MC/ET/XXIX/360
      marché; Collar, Nicolas
    - Certificats déposés (Meurthe-et-Moselle). (Provinces Unies) Habitants d' Amsterdam., 21 avril 1721; MC/ET/XXIX/360
      certificat; dépôt de pièces; Meurthe-et-Moselle (Lorraine, département); Amsterdam (Pays-Bas)
    - Devis de couverture (annexé à obligation ). Louis Chefdeville (épouse). Jean Pinel. Marie Mutel. Fer-à-Moulin (rue du). Couverture. Maison., 21 avril 1721; MC/ET/XXIX/360
      devis; obligation; Chefdeville, Louis; Pinel, Jean; Mutel, Marie
    - Notoriété après décès. Louise Cordier, 25 avril 1721; MC/ET/XXIX/360
      notoriété; Cordier, Louise
    - Succession, renonciation. Philippe Michel Huerne, 26 avril 1721; MC/ET/XXIX/360
      renonciation; Huerne, Philippe-Michel
    - Mariage. Guillaume Pouliot Dit La Croix. Jeanne Pierret. Antoine Caumont (veuve). Perruquier, 26 avril 1721; MC/ET/XXIX/360
      contrat de mariage; Pouliot, Guillaume; Pierret, Jeanne; Caumont, Antoine; coiffeur
    - Mariage. Jean Baptiste Baudau. Marie Durand. Boucher (maître et marchand), 27 avril 1721; MC/ET/XXIX/360
      contrat de mariage; Baudau, Jean-Baptiste; Durand, Marie; boucher
    - Auger (Louis) maître graveur place Dauphine § Constitution, 28 avril 1721; MC/ET/XXIX/360
    - Apprentissage. Nicolas Lestard. Claude Collart. Maître pâtissier., 29 avril 1721; MC/ET/XXIX/360
      contrat d'apprentissage; Lestard, Nicolas; Collart, Claude; pâtissier
    - Gaudron (Pierre) horloger du duc d'Orleans; place Dauphine § Constitution, 29 avril 1721; MC/ET/XXIX/360
    - Levesque (Antoine), marchand orfèvre, à Paris § Constitution à la fille de feu .., 29 avril 1721; MC/ET/XXIX/360
      constitution de rente; Levesque, Antoine
  - Minutes. 1721, mai, mai 1721; MC/ET/XXIX/361
    - Compromis entre Jacques La Joue, peintre du roi en paysages architecture et ornements, demeurant quai Peletier, et Marguerite Anne Quanehan,, veuve de Jacques La Joue, entrepreneur de bâtiments à Paris., 2 mai 1721; MC/ET/XXIX/361
      accord; Pelletier (quai); Lajoüe, Jacques de (1686?-1761); Lajoüe, Jacques de (père); Quanehan, Marguerite Anne; chef d'entreprise; peintre
    - Constitution de rente à Maris Chastellain, veuve de Guillaume Froidemontagne, peintre ordinaire du roi à Paris., 8 mai 1721; MC/ET/XXIX/361
      constitution de rente; Chastellain, Marie; Froidemontagne, Guillaume; peintre
    - Desgranges (Pierre), maître peintre, à Paris § Constitution, 8 mai 1721; MC/ET/XXIX/361
      constitution de rente; Desgranges, Pierre
    - Mariage. Antoine Levesque. Marguerite Relly. Jardinier, 11 mai 1721; MC/ET/XXIX/361
      contrat de mariage; Levesque, Antoine; Relly, Marguerite; jardinier
    - Vente (bail d'héritage). Claude Michel Dancereau. Hugues Lebeau. [maison]. Saint-Antoine (faubourg), 14 mai 1721; MC/ET/XXIX/361
      acte de vente; bail; Saint-Antoine (faubourg); Dancereau, Claude-Michel; Lebeau, Hugues
    - Lebeau (Hugues) menuisier de de la Roquette § bail d'héritage, 14 mai 1721; MC/ET/XXIX/361
      bail; Lebeau, Hugues
    - Succession, transaction. Jean Paul de Rochechouart (marquis de Fodoas) (veuve). Gabrielle de Chabannes, 14 mai 1721; MC/ET/XXIX/361
      partage; accord; Rochechouart, Jean-Paul de (marquis de Fodoas); Chabannes, Gabrielle de
    - Apprentissage. Pierre Gaudron. Abraham Gilbert. Maître horloger., 16 mai 1721; MC/ET/XXIX/361
      contrat d'apprentissage; Gaudron, Pierre; Gilbert, Abraham; horloger
    - horloger (apprentissage) § Contrat pour 6 ans entre Jean Duprè, maître graveur, et Pierre Gaudron, horloger du duc d'Orléans, Regent, au profit d'Abraham Gilbert, âgé de 19 ans. Logé et nourri par son maître. Moyennant 400 livres, 16 mai 1721; MC/ET/XXIX/361
    - Gaudron (Pierre) maître horloger du duc d'Orleans, Régent de France; place Dauphine § apprentissage, 16 mai 1721; MC/ET/XXIX/361
      contrat d'apprentissage; Gaudron, Pierre
    - Dupré (Jean) maître graveur; place Dauphine § apprentissage du fils de .. chez un horloger, 16 mai 1721; MC/ET/XXIX/361
    - Mariage. Jean Baptiste Borain. Marie Jeanne de Launay. Boutonnier (maître), 18 mai 1721; MC/ET/XXIX/361
      contrat de mariage; Borain, Jean-Baptiste; Launay, Marie-Jeanne de; tabletier
    - Inventaire après décès. Barthélemy Bienvenu. Bourgeois de Paris, 19 mai 1721; MC/ET/XXIX/361
      inventaire après décès; Bienvenu, Barthélemy
    - Bucaille (Pierre) graveur en taille douce au Marché Neuf § procuration à .., 20 mai 1721; MC/ET/XXIX/361
    - Titre nouvel (comparution). Pasquier Jossey. Pierre Sageret. Boucher (marchand) à Auteuil, 23 mai 1721; MC/ET/XXIX/361
      titre nouvel; comparution; Auteuil (ancienne commune); Sageret, Pierre; Jossey, Pasquier; boucher
    - Succession, renonciation. Louis François Armand Duplessis (épouse) (duc de Richelieu). Anne Catherine de Noailles, 26 mai 1721; MC/ET/XXIX/361
      renonciation; Noailles, Anne Catherine de (1694-1716); Richelieu, Louis François Armand de Vignerot Du Plessis (1696-1788, duc de)
    - Succession, renonciation. Gaston Jean Baptiste Louis de Noailles. Évêque de Chalons (Marne), 26 mai 1721; MC/ET/XXIX/361
      renonciation; Châlons-en-Champagne (Marne); Noailles, Gaston Jean Baptiste Louis de (1669-1720); évêque
    - Inventaire après décès. Nicolas Greban. Munitionnaire., 27 mai 1721; MC/ET/XXIX/361
      inventaire après décès; Greban, Nicolas
    - Maisonnier (Pierre), orfèvre, rue Simon Lefranc § Ratification et quittance, 27 mai 1721; MC/ET/XXIX/361
      ratification; quittance; Maisonnier, Pierre
    - Succession, compromis. Jacques de Lajoue. Expert entrepreneur des Bâtiments du roi, 27 mai 1721; MC/ET/XXIX/361
      partage; accord; Lajoue, Jacques de; chef d'entreprise
    - Vente de charge. Jean Paris de Montmartre. Claude Glucq. (insp. Chasses). Saint-Germain-en-Laye (Yvelines), 27 mai 1721; MC/ET/XXIX/361
      traité d'office; Saint-Germain-en-Laye (Yvelines); Paris de Montmartre, Jean; Glucq, Claude
    - Inventaire après décès. Léonor de Mornay de Montchevreuil. Lieutenant général des armés du roi., 28 mai 1721; MC/ET/XXIX/361
      inventaire après décès; Mornay de Montchevreuil, Léonor de
    - Inventaire après décès de René de Mornay, abbé commendataire de l'abbaye de Notre-Dame-d'Ourscamps, ambassadeur au Portugal, nommé par le roi à l'archevêché de Besançon, demeurant quai d'Alençon. Le texte mentionne une tapisserie de l'Histoire de Moïse évaluée 500 livres., 28 mai 1721; MC/ET/XXIX/361
      tapisserie.
      Précisions sur les lieux: Besançon (Doubs)--Archevêché
      inventaire après décès; Besançon (Doubs); Alençon (quai d'); Mornay, René de; abbé; ambassadeur; évêque
  - Minutes. 1721, juin - 1721, août, juin 1721 - août 1721; MC/ET/XXIX/362
    - Certificats de vie déposés. (Provinces Unies) Habitants d' Amsterdam., 4 juin 1721; MC/ET/XXIX/362
      notoriété; dépôt de pièces; Amsterdam (Pays-Bas)
    - Succession, décharge. Noël Gobreau, 13 juin 1721; MC/ET/XXIX/362
      partage; décharge; Gobreau, Noël
    - Mariage. Jean Maurice. Marie Lepage. Savetier (maître), 13 juin 1721; MC/ET/XXIX/362
      contrat de mariage; Maurice, Jean; Lepage, Marie; bottier
    - Mariage. Etienne Vivier. Suzanne Frisque. La Ferté-sous-Jouarre (Seine-et-Marne) Marchand boucher., 14 juin 1721; MC/ET/XXIX/362
      contrat de mariage; La Ferté-sous-Jouarre (Seine-et-Marne); Vivier, Etienne; Frisque, Suzanne; boucher
    - Mariage. Barthélemy Nicolas Ambonville. Françoise de Lorme. Tailleur d'habits (maître), 16 juin 1721; MC/ET/XXIX/362
      contrat de mariage; Ambonville, Barthélemy-Nicolas; Lorme, Françoise de; tailleur d'habits
    - Inventaire après décès. Charles Louis de Mornard. Capitaine au régiment prince d'Orange (anc.), 16 juin 1721; MC/ET/XXIX/362
      inventaire après décès; Mornard, Charles-Louis de
    - Succession, renonciation. Antoine Bernard. Maître perruquier, 16 juin 1721; MC/ET/XXIX/362
      renonciation; Bernard, Antoine; coiffeur
    - Mariage. Sébastien Auger. Marie Malezieux. Cocher du marquis de Richelieu, 16 juin 1721; MC/ET/XXIX/362
      contrat de mariage; Auger, Sébastien; Malezieux, Marie; conducteur de véhicules
    - Testament. Pierre Leblanc. (garde plaisirs). Saint-Germain-en-Laye (Yvelines), 17 juin 1721; MC/ET/XXIX/362
      testament; Saint-Germain-en-Laye (Yvelines); Leblanc, Pierre
    - Succession, transport de droits. Jacques Ricou. Antoine Moullin (Hoirs). Meunier. Jouy (Yvelines), 21 juin 1721; MC/ET/XXIX/362
      partage; transport de droits; Ricou, Jacques; Moullin, Antoine; meunier
    - Succession, transaction. Pierre Debray (épouse). Anne Docourt, 23 juin 1721; MC/ET/XXIX/362
      partage; accord; Debray, Pierre; Docourt, Anne
    - Mariage. Gilbert Maillet. Suzanne Thionville. Gilbert Molliet. Tisserand (maître), 24 juin 1721; MC/ET/XXIX/362
      contrat de mariage; Maillet, Gilbert; Thionville, Suzanne; Molliet, Gilbert; tisserand
    - Succession, renonciation. Jean Audry. Juré mouleur de Bois, 26 juin 1721; MC/ET/XXIX/362
      renonciation; Audry, Jean; officier civil (Ancien Régime)
    - Inventaire après décès. Nicolas Thuillier. Vin (marchand de), 26 juin 1721; MC/ET/XXIX/362
      inventaire après décès; Thuillier, Nicolas; commerçant
    - Succession, transaction. Martin Picot (épouse). Maître d'hôtel de la princesse de Montbazon, 28 juin 1721; MC/ET/XXIX/362
      partage; accord; Picot, Martin; maître d'hôtel
    - Titre nouvel. Marguerite Catherine Delarbre. Mouffetard (rue). [maison]. Saint-Martin (fabrique de l'église), 1er juillet 1721; MC/ET/XXIX/362
      titre nouvel; Mouffetard (rue); Delarbre, Marguerite-Catherine
    - Succession, compte et délégation. Michel Monot Delavaux (veuve). Anne Pajot. Directeur de la monnaie, 1er juillet 1721; MC/ET/XXIX/362
      partage; compte; cession; Monot Delavaux, Michel; Pajot, Anne
    - Titre nouvel. Jean Lelieupure. Noël Gobreau (Succession). Parlement (procureur au), 2 juillet 1721; MC/ET/XXIX/362
      titre nouvel; Gobreau, Noël; Lelieupure, Jean
    - Succession, donation droits seigneuriaux. Pierre Puchot de Salleurs (épouse). Charlotte de Lutzelbourg, 3 juillet 1721; MC/ET/XXIX/362
      partage; donation; Puchot de Salleurs, Pierre; Lutzelbourg, Charlotte de
    - Succession, liquidation partage. René Fagnan. Commissaire d'artillerie, 7 juillet 1721; MC/ET/XXIX/362
      liquidation; partage; Fagnan, René
    - HERBET Architecte juré expert § estimation d'ouvrages par ..; Délibération, 7 juillet 1721; MC/ET/XXIX/362
      Herbet, M.
    - FAUVEL (Jean) Architecte et entrepreneur de bâtiments Rue Saint Antoine § Estimation des ouvrages de maçonnerie et faits par ..; Délibération, 7 juillet 1721; MC/ET/XXIX/362
      Fauvel, Jean
    - Union de créanciers, délibération. René de Mornay de Montchevreuil. Ambassadeur au Portugal, 7 juillet 1721; MC/ET/XXIX/362
      convention; délibération; Mornay de Montchevreuil, René de; ambassadeur
    - Vente ratification. Jacques Courdavault. François Maignan. [domaine de Villeprenoix]. Andryes (Yonne), 7 juillet 1721; MC/ET/XXIX/362
      acte de vente; Andryes (Yonne); Courdavault, Jacques; Maignan, François
    - Tutelle déposée. Sébastien Fagnan (enfants). Maître d'hôtel du duc de La Rochefoucault, 7 juillet 1721; MC/ET/XXIX/362
      dépôt de pièces; Fagnan, Sébastien; maître d'hôtel
    - Inventaire après décès. Honoré Rastoin. Musique (facteur d'instruments de), 9 juillet 1721; MC/ET/XXIX/362
      inventaire après décès; Rastoin, Honoré; facteur d'instruments de musique
    - Déclaration de prête-nom. François Ruze. Jean Dunant. Perruquier barbier, 11 juillet 1721; MC/ET/XXIX/362
      déclaration; Ruze, François; Dunant, Jean; coiffeur
    - Vente de charge. François Pielle Dit Dupont. François Ruze. [charge]. Barbier perruquier baigneur étuviste, 11 juillet 1721; MC/ET/XXIX/362
      traité d'office; Pielle Dit Dupont, François; Ruze, François; coiffeur
    - Succession, compte et partage. Philippe Hebert (épouse). Michel Hebert (fils de Philippe). Marie Anne Retou, 12 juillet 1721; MC/ET/XXIX/362
      compte; partage; Hebert, Philippe; Hebert, Michel; Retou, Marie-Anne
    - Desgranges (Pierre), maître peintre, rue de Bourbon § Transport .., 12 juillet 1721; MC/ET/XXIX/362
      cession; Desgranges, Pierre
    - Testament (révocation). Honoré Rastoin (veuve). Anne Philippe Leclair, 12 juillet 1721; MC/ET/XXIX/362
      testament; renonciation; Rastoin, Honoré; Leclair, Anne-Philippe
    - Testament. Renée Petit Dumeny., 13 juillet 1721; MC/ET/XXIX/362
      testament; Petit Dumeny, Renée
    - Bail concernant Jean Antoine de La Joue, entrepreneur de bâtiments, demeurant rue Saint-Jacques., 13 juillet 1721; MC/ET/XXIX/362
      bail; Saint-Jacques (rue); Lajoüe, Jean Antoine de; chef d'entreprise
    - Succession, convention. Nicolas Frouard, 14 juillet 1721; MC/ET/XXIX/362
      partage; convention; Frouard, Nicolas
    - Succession, consentement. Isaac Douaire. Lieutenant et inspecteur de la maréchaussée, 14 juillet 1721; MC/ET/XXIX/362
      partage; accord; Douaire, Isaac
    - Mortuaire déposé. Nicolas Hullot (épouse). Elisabeth Charles. Saint-Merry (paroisse ), 15 juillet 1721; MC/ET/XXIX/362
      Saint-Merri (paroisse); Hullot, Nicolas; Charles, Elisabeth
    - Donation. Léonard Elie de Pompadour. Philippe Egon de Couvrillon (veuve). Laurieres marquis de Laurieres. Puymiclan (Lot-et-Garonne). Seigneurie de Puymiclan (Lot-et-Garonne), 15 juillet 1721; MC/ET/XXIX/362
      donation; Puymiclan (Lot-et-Garonne); Pompadour, Léonard-Elie de; Couvrillon, Philippe-Egon de; Laurieres (marquis de)
    - Mariage. Pierre Vignon de Barnoux sieur de Vignoles. Louise Nicole Douaire. Phelypeaux de Maurepas (Ministre d'Etat) { Présent }., 15 juillet 1721; MC/ET/XXIX/362
      contrat de mariage; Vignon de Barnoux, Pierre (sieur de Vignoles); Douaire, Louise-Nicole; Phelypeaux de Maurepas
    - Mariage. Mathieu Couve. Marie Anne Thuillier. Saint-Sever (Calvados) (marchand forain bestiaux)., 15 juillet 1721; MC/ET/XXIX/362
      contrat de mariage; Couve, Mathieu; Thuillier, Marie-Anne; commerçant
    - Testament. Pierre Chantecler. Ancien mesureur de sel (), 15 juillet 1721; MC/ET/XXIX/362
      testament; Chantecler, Pierre; officier civil (Ancien Régime)
    - Comparution. Antoine Legrand. Louis Moreau. Four (rue du) [maison]., 16 juillet 1721; MC/ET/XXIX/362
      comparution; Four (rue du); Legrand, Antoine; Moreau, Louis
    - Rougemaille (Philippe), marchand orfèvre, au Marché Neuf § Abstention de succession .., 16 juillet 1721; MC/ET/XXIX/362
      renonciation; notoriété; Rougemaille, Philippe
    - MARIE (Nicolas) Maître horloger Rue des Marmoussets § Bail de privilège .., 16 juillet 1721; MC/ET/XXIX/362
      bail; Marie, Nicolas
    - Succession, abstention. Marie Jeanne Thiere, 16 juillet 1721; MC/ET/XXIX/362
      renonciation; Thiere, Marie-Jeanne
    - Alloué. Jacques Ducanel. François Dutertre. Maître fourbisseur., 16 juillet 1721; MC/ET/XXIX/362
      contrat de travail; Ducanel, Jacques; Dutertre, François; armurier
    - Vente de meubles. Jean Hugot. Henri Allemant. Salpêtrier, 17 juillet 1721; MC/ET/XXIX/362
      acte de vente; Hugot, Jean; Allemant, Henri
    - Succession, comparution. Jean Paul Bombarda. Boucheries (rue des). [maison], 18 juillet 1721; MC/ET/XXIX/362
      partage; comparution; Bombarda, Jean-Paul
    - Mortuaire déposé. Jean de Courtade. Saint-Germain-l'Auxerrois (par. ), 18 juillet 1721; MC/ET/XXIX/362
      Saint-Germain-l'Auxerrois (paroisse); Courtade, Jean de
    - Mariage. Jean François Gaucher. Marie Claude Daubet. Vitrier (maître), 20 juillet 1721; MC/ET/XXIX/362
      contrat de mariage; Gaucher, Jean-François; Daubet, Marie-Claude; vitrier
    - DAUBET (François) Maître menuisier Rue de Bercy § Mariage de la fille de .., 20 juillet 1721; MC/ET/XXIX/362
      contrat de mariage; Daubet, François
    - MARTINOT (Gilles) Marchand horloger Rue du Harlay § Mariage du fils de .., 20 juillet 1721; MC/ET/XXIX/362
      contrat de mariage; Martinot, Gilles
    - BOUCHER (Jean Baptiste) Marchand Joaillier; Rue du Harlay § Mariage de la fille de .., 20 juillet 1721; MC/ET/XXIX/362
      contrat de mariage; Boucher, Jean Baptiste
    - Mariage. Louis François Martinot. Marguerite Catherine Boucher. Horloger (marchand), 20 juillet 1721; MC/ET/XXIX/362
      contrat de mariage; Martinot, Louis-François; Boucher, Marguerite-Catherine; commerçant; horloger
    - Vente. Jean Baptiste Nicolas Leprince. Jean Bigault. [maison sur le pont de Robecq]. Rouen (Seine-Maritime), 23 juillet 1721; MC/ET/XXIX/362
      acte de vente; Rouen (Seine-Maritime); Leprince, Jean-Baptiste-Nicolas; Bigault, Jean
    - LE PRINCE (J. B. Nicolas) Marchand ébéniste Saint-Germain en Laye § Transport de rente ..; Vente deux actes même date, 23 juillet 1721; MC/ET/XXIX/362
      transport de droits; acte de vente; Le Prince, J. B. Nicolas
    - Succession, transport de droits. François Gentil (épouse). Henriette Duboucher, 24 juillet 1721; MC/ET/XXIX/362
      partage; transport de droits; Gentil, François; Duboucher, Henriette
    - BOUCHER (Jean Baptiste) Marchand joaillier; Rue du Harlay § Echange .., 24 juillet 1721; MC/ET/XXIX/362
      échange; Boucher, Jean Baptiste
    - Succession, désistement exéc. Test. Honoré Rastoin. Clavecins, executeur testamentaire, 24 juillet 1721; MC/ET/XXIX/362
      Clavecins
      renonciation; compte d'exécution testamentaire; Rastoin, Honoré
    - Echange. Jean Baptiste Boucher. Joseph Pean de Saint-Gilles. Antony (Hauts-de-Seine) [terres]., 24 juillet 1721; MC/ET/XXIX/362
      échange; Antony (Hauts-de-Seine); Boucher, Jean-Baptiste; Pean de Saint-Gilles, Joseph
    - Mariage. Nicolas Larbalestrier. Jeanne Marie Secretin de La Pommeraye. Châtelet (juge auditeur et garde sel), 28 juillet 1721; MC/ET/XXIX/362
      contrat de mariage; Larbalestrier, Nicolas; Secretin de La Pommeraye, Jeanne-Marie
    - Succession, quittance. Pierre Pleau. Jacques Guichard (veuve). Maître traiteur, 28 juillet 1721; MC/ET/XXIX/362
      partage; quittance; Pleau, Pierre; Guichard, Jacques; restaurateur